臺灣士林地方法院刑事附帶民事訴訟判決
111年度侵附民字第7號
原      告  AD000-A109434號

訴訟代理人  梁燕妮律師
被      告  AD000-A109434B號

上列當事人間因被告妨害性自主案件（111年度侵訴字第6號），
經原告提起刑事附帶民事訴訟請求損害賠償，本院判決如下：
    主  文
被告應給付原告新臺幣捌拾萬元，及自民國一百一十一年四月九
日起至清償日止，按週年利率百分之五計算之利息。
原告其餘之訴駁回。
本判決第一項於原告以新臺幣貳拾柒萬元為被告供擔保後，得假
執行；但被告如以新臺幣捌拾萬元為原告預供擔保，得免為假執
行。 
原告其餘假執行之聲請駁回。
    理  由
壹、程序方面
    按行政機關、司法機關及軍法機關所製作必須公示之文書，
    不得揭露被害人之姓名、出生年月日、住居所及其他足資識
    別被害人身分之資訊，性侵害犯罪防治法第12條第2項定有
    明文。本件原告即代號AD000-A109434號（真實姓名、年籍
    均詳卷，下稱原告）係主張被告即代號AD000-A109434B號（
    真實姓名、年籍均詳卷，下稱被告）對之為妨害性自主之侵
    權行為，訴請被告負損害賠償責任，且原告為被告之媳婦，
    2人具有親屬關係，爰依上開規定，將原告及被告之身分資
    訊均以代號表示，詳細身分識別資料詳如卷附當事人姓名、
    住所對照表，合先敘明。
貳、實體方面                                 
一、原告主張：
    被告為原告之公公，2人間具有家庭暴力防治法第3條第3款
    所定之家庭成員關係。被告與原告於民國109年8、9月間，
    同住於新北市淡水區（地址詳卷）住所，被告竟基於強制性
    交之犯意，於109年8月13日19時許、同年月15日19時許、同
    年月17日19時許、同年月20日19時許、同年月24日19時許、
    同年月27日19時許、同年月30日19時許及同年9月4日19時許
    ，不顧原告之抗拒，以將其生殖器插入原告下體之方式對原
    告為強制性交行為得逞共8次。並聲明請求：（一）被告應
    給付原告新臺幣（下同）200萬元，及自起訴狀繕本送達翌
    日起至清償日止，按週年利率百分之五計算之利息。（二）
    訴訟費用由被告負擔。（三）原告願供擔保，請准宣告假執
    行。
二、被告則以：
    我沒有對原告為強制性交行為，我們2人是合意發生性行為
    等語，資為抗辯，並聲明：駁回原告之訴。
三、按附帶民事訴訟之判決，應以刑事訴訟判決所認定之事實為
    據，刑事訴訟法第500條前段定有明文。被告被訴妨害性自
    主案件，經臺灣士林地方檢察署檢察官提起公訴（110年度
    偵字第1325號），並由本院以111年度侵訴字第6號審理在案
    。嗣原告於111年3月22日提起刑事附帶民事訴訟，本院於同
    年4月28日言詞辯論終結。是以，本件損害賠償事件既屬附
    帶民事訴訟，且原告迄至本件言詞辯論終結前均未捨棄其請
    求，揆諸上開規定，自應以本院111年度侵訴字第6號妨害性
    自主案件所認定之事實為據。
四、得心證之理由：
(一)按因犯罪而受損害之人，於刑事訴訟程序得附帶提起民事訴
    訟，對於被告及依民法負賠償責任之人，請求回復其損害，
    刑事訴訟法第487條第1項定有明文。本件被告於109年8月13
    日19時許、同年月15日19時許、同年月17日19時許、同年月
    20日19時許、同年月24日19時許、同年月27日19時許、同年
    月30日19時許及同年9月4日19時許，不顧原告之抗拒，以將
    其生殖器插入原告下體之方式對原告為強制性交行為得逞共
    8次等情，業經本院以111年度侵訴字第6號刑事判決認定在
    案（取捨證據、認定事實等詳如該案刑事判決所示），本院
    據以分別判處被告有期徒刑3年6月（共8罪），應執行有期
    徒刑4年6月之刑在案，故原告此部分之主張，自堪信為真實
    。至被告於刑事訴訟所為之答辯，業經上開刑事判決一一駁
    斥在案，不足憑採。
(二)按因故意不法侵害他人之權利者，負損害賠償責任；不法侵
    害他人身體、貞操，或不法侵害其他人格法益而情節重大者
    ，被害人雖非財產上之損害，亦得請求賠償相當之金額，民
    法第184條第1項前段及第195條第1項前段分別定有明文。貞
    操權係屬獨立之人格權，為民法第184條第1項前段所規定「
    權利」之一種，此見同法第195條第1項將「貞操」獨立列明
    為法律保護之人格法益自明。貞操權保護之法益，係在於任
    何人（不分男女）惟有自由意思下得為婚姻外之性交，不受
    他人不法干涉。即貞操權係以性之尊嚴及自主為內容之權利
    。
(三)被告對原告為上開8次強制性交行為，不法侵害原告之身體
    及貞操權等情，業如前述，原告之精神上自受有痛苦，原告
    得依前開法條規定，請求被告負賠償責任。茲就原告請求精
    神慰撫金200萬元，是否有理由，論述如下：
  1.按精神慰撫金核給之標準固與財產上損害不同，然非不可斟
    酌雙方身分資力與加害程度，及其他各種情形核定相當數額
    ，最高法院著有51年台上字第223號判決意旨可資參照。
  2.經查，原告主張被告對之為8次強制性交行為，侵害其貞操
    等權，進而請求非財產上之損害賠償，自屬有據。衡諸原告
    與被告之教育程度，及渠等之經歷、財產、目前之工作與收
    入等情形（因涉原告及被告個人隱私，為此不予詳列，詳參
    刑案及本院111年度侵附民字第7號卷內所附之筆錄、兩造財
    產、所得之資料），認原告所請求之精神慰撫金200萬元核
    屬過高，應酌減為80萬元為適當。逾此部分之請求，則無理
    由，應予駁回。
五、按給付無確定期限者，債務人於債權人得請求給付時，經其
    催告而未為給付，自受催告時起，負遲延責任。其經債權人
    起訴而送達訴狀，或依督促程序送達支付命令，或為其他相
    類之行為者，與催告有同一之效力；遲延之債務，以支付金
    錢為標的者，債權人得請求依法定利率計算之遲延利息，民
    法第229條第2項、第233條第1項前段分別定有明文。又應付
    利息之債務，其利率未經約定，亦無法律可據者，週年利率
    為百分之5，亦為同法第203條所明定。本件原告於111年3月
    22日起訴，本院將本件起訴狀繕本送達被告之日期，係於同
    年月29日寄存送達予被告之住所，有送達證書在卷可稽（見
    本院111年度侵附民字第7號卷第9頁）。是原告已於111年4
    月8日送達被告起訴狀繕本生效，揆諸前揭規定，原告請求
    被告應自起訴狀繕本送達翌日即111年4月9日起負遲延責任
    ，至清償日止，按法定週年利率百分之5計算之利息，亦屬
    有據。
六、從而，原告本於前揭原因事實，依民法第184條第1項前段及
    第195條第1項前段之規定，請求被告給付80萬元及自111年4
    月9日起算之法定遲延利息部分，為有理由，應予准許；其
    逾此範圍之請求，則無理由，應予駁回。
七、原告陳明願供擔保以代釋明，聲請宣告假執行，經核原告勝
    訴部分，合於法律規定，就被告部分雖未聲請欲供擔保免為
    假執行，本院則依職權，爰分別酌定相當之擔保金額宣告之
    ；原告其餘假執行之聲請，因訴之駁回而失所依據，不予准
    許。至原告固聲明訴訟費用由被告負擔，惟本件係刑事附帶
    民事訴訟事件，毋庸繳納裁判費；又本件並無訴訟費用之支
    出，且訴訟費用之核定屬法院職權事項，故就此部分不再為
    准駁，併此敘明。
八、本件事證已臻明確，兩造其餘之攻擊或防禦方法及所用之證
    據，經本院斟酌後，認為均不足以影響本判決之結果，爰不
    逐一論列，附此敘明。
據上論結，本件原告之訴為一部有理由，一部無理由，依刑事訴
訟法第502條第1項、第2項、第491條第10款，民事訴訟法第390
條第2項、第392條第2項，判決如主文。
中　　華　　民　　國　　111 　年　　5 　　月　　19　　日
                  刑事第六庭審判長法  官  雷雯華  
　　　　　　　　　　              法  官  李建忠
　　　　　　　　　　              法  官  林哲安
以上正本證明與原本無異。
如不服本判決，應於判決送達後20日內向本院提出上訴書狀（均
須按他造當事人之人數附繕本)，但本判決非對於刑事訴訟之判
決有上訴時，不得上訴。因疫情而遲誤不變期間，得向法院聲請
回復原狀。
　　　　　　　　　　              書記官  温育儷
中　　華　　民　　國　　111 　年　　5 　　月　　24　　日